【裁判字號】    90,簡,4
【裁判日期】    900105
【裁判案由】    強制執行
【裁判全文】
臺中高等行政法院裁定                                    九十年度簡字第四號
    原      告  甲○○
    被      告  乙○○○○○
    代  表  人  丙○○
右當事人間強制執行事件，原告不服財政部中華民國八十九年九月六日台財訴字第○
八九一三五六三九一號訴願決定，提起行政訴訟。本院裁定如左︰
    主  文
原告之訴駁回。
訴訟費用由原告負擔。
    理  由
一、按行政訴訟法第四條第一項規定：人民因中央或地方機關之違法行政處分，認為
    損害其權利或法律上之利益，經依訴願法提起訴願而不服其決定者，得向高等行
    政法院提起撤銷訴訟。而此所謂行政處分，依訴願法第三條第一項規定係指中央
    或地方機關就公法上具體事件所為之決定或其他公權力措施而對外直接發生法律
    效果之單方行政行為而言。
二、經查原告與訴外人陳國彰、張金葉三人，未依法辦理營業登記，七十二年及七十
    三年間，在台中市○○○路○段八十四號之八開設「智仁勇禮品贈品製造行銷總
    匯」，經營禮品贈品買賣，經被告審查違章成立，核定補徵營業稅新臺幣（下同
    ）一０、０七七元，教育經費二、五一九元。原告不服，申請復查，未獲變更，
    提起訴願、再訴願、亦均遭駁回，循序提起行政訴訟，經行政法院於七十八年五
    月九日以七十八年度判字第八三八號判決，撤銷再訴願決定、訴願決定及原處分
    ；嗣經反覆多次被告重行核定及原告提起訴願、再訴願、行政訴訟等程序，最後
    經行政法院於八十三年二月二十四日以八十三年度判字第三六二號判決駁回原告
    之訴，而告確定。被告遂依前述判決結果，於八十三年五月九日，依行為時營業
    稅法第三十二條、第二十七條第一款規定，以原告及陳國彰、張金葉三人為受處
    分人，依八十三年二月八日修訂之稅務違章案件裁罰金額或倍數參考表規定，按
    系爭漏稅額處五倍罰鍰計五○、三○○元，並就其未辦理營業登記部分處以三、
    ○○○元罰鍰，合計五三、三○○元。陳國彰不服，於八十三年六月二十一日申
    請復查，經被告於八十三年十月十一日駁回復查，陳國彰及其餘受處分人均未於
    法定期間提起訴願，而告確定。原告與訴外人陳國彰、張金葉等三人，於八十三
    年八月六日先行繳納系爭罰鍰半數計二六、六五○元；餘罰鍰金額二六、六五○
    元之繳款書，經被告送達，並將原訂限繳日期八十三年五月二十一日起至八十三
    年五月三十日止，展延至八十七年九月二十一日起至同年九月三十日止，並註明
    此件為行政救濟確定案件，不得再提出行政救濟。原告及陳國彰、張金葉復於八
    十七年十月一日就前述之案件復申請復查，並繳納三、五六一元，惟仍滯欠二三
    、○八九元，被告即於八十八年三月十二日移送臺灣臺中地方法院強制執行。
三、原告起訴意旨略以：被告未依修訂之「稅務違章案件裁罰金額或倍數參考表」中
    所規定「營業人以其前手開立之統一發票，交付與實際交易之買受人，而未依規
    定開立統一發票，致短漏報銷售額者，處三倍之罰鍰」，而逕依五倍科處罰鍰，
    嚴重違反法規，且經申請復查，未見答覆，即逕移送台中地方法院財務執行處執
    行，明顯漠視百姓權益，又系爭強制執行標的，申請依可分之債，先行執行本案
    其他關係人陳國彰及張金葉等語。
四、被告答辯意旨略以：原告援引八十四年八月三十日修訂之「稅務違章案件裁罰金
    額或倍數參考表」營業稅法第五十一條第三款第五目以其前手開立之統一發票，
    交付與實際交易之買受人，未依規定開立發票，致短漏報銷售額之違章情形；與
    本件未辦營業登記擅自營業之違章情節，顯不相同，原告係誤解法令。原告於八
    十七年十月一日對於已告確定之案件，再次申請復查，業經被告於八十八年八月
    十八日以程序不合為由，以中市稅法字第八七○八八六四三號復查決定書駁回在
    案。該已確定之罰鍰繳款書復於八十七年八月二十九日合法送達，所餘罰鍰二三
    、○八九元，未據繳納而形成滯欠，被告始於移送臺灣臺中地方法院強制執行。
    再者，本件合夥商號之稅捐，各合夥人應負連帶責任，至於合夥人間如何負擔，
    則屬其內部問題，業經行政法院八十三年度判字第三六二號判決理由載明。原告
    復執陳詞爭執，難認有理由。
五、原告與訴外人陳國彰、張金葉合夥經營事業，違反營業稅法，經被告於八十三年
    五月九日以中市稅法字第八三○一四五六七號處分書科處罰鍰，其中陳國彰申請
    復查，經被告駁回，陳國彰及張金葉、原告均未再提起訴願，而告確定之事實，
    原告未為爭執。被告就該行政救濟已確定之罰鍰，因受處分人未自行繳納，而再
    次開立違章案件罰鍰繳款書通知原受處分人繳納，原告對於該已確定之行政處分
    ，自無從再行提起行政救濟。被告於八十八年八月十八日以中市稅法字第八七○
    八八六四三號復查決定書駁回原告等之復查申請，自無不合。又，稅捐稽徵機關
    就納稅義務人逾期未繳納之稅捐及罰鍰，移送法院強制執行，此項機關間之強制
    執行移送行為，既非直接對原告等發生公法上效果之單方行政行為，非屬行政處
    分，原告對之提起訴願，於法不合，訴願機關予以駁回，自屬正當，原告本件起
    訴不合法，應予駁回。
六、依行政訴訟法第一百零七條第一項第十款、第一百零四條、民事訴訟法第九十五
    條、第七十八條，判決如主文。
中    華    民    國      九十      年      一        月      五        日
                 臺 中 高 等 行 政 法 院   第 一 庭
                                         法  官  宋  富  美
右正本證明與原本無異。
如不服本裁定應於送達後十日內，以本訴訟事件所涉及之法律見解具有原則性者，始
得向本院提出抗告狀並表明理由，經最高行政法院許可，否則不得抗告；如於本裁定
公告後送達前提起抗告者，應於裁定送達後二十日內補提理由書（須附繕本）。並應
繳納送達用雙掛號郵票拾份（每份三十四元）。
中    華    民    國    九十一      年      一        月      五        日
                                         法院書記官  王永慶


司法院資訊處製作；財團法人民間司法改革基金會備份。
